臺灣新竹地方法院刑事判決
110年度交易字第594號
公  訴  人  臺灣新竹地方檢察署檢察官
被      告  閉才基




上列被告因公共危險案件，經檢察官提起公訴（110年度偵字第1
0709號），被告於本院準備程序中，就被訴事實為有罪之陳述，
經本院告知簡式審判程序意旨，並聽取公訴人及被告之意見後，
本院裁定依簡式審判程序審理，並判決如下：
    主      文
閉才基駕駛動力交通工具而吐氣所含酒精濃度達每公升零點二五
毫克以上，累犯，處有期徒刑柒月。
    事實及理由
一、本件犯罪事實及證據，除證據部分應補充「員警職務報告1
    份（見偵卷第10頁）」、「被告閉才基於本院準備程序及簡
    式審判程序之自白（見本院卷第30至31頁、第35至36頁)」
    外，餘均引用檢察官起訴書之記載（如附件）。
二、論罪科刑：
（一）核被告所為，係犯刑法第185條之3第1項第1款之駕駛動力
      交通工具而吐氣所含酒精濃度達每公升0.25毫克以上之公
      共危險罪。又被告前於民國109年間因公共危險案件，經
      本院以109年度交易字第114號判決處有期徒刑6月確定，
      於110年1月29日執行完畢出監等情，有臺灣高等法院被告
      前案紀錄表1份在卷可考。詎其又於受有期徒刑執行完畢
      後，5年以內故意再犯本件有期徒刑以上之罪，為累犯，
      且本院認本件加重最低本刑並無罪刑不相當之情形，爰依
      刑法第47條第1項之規定，加重其刑。
（二）爰以行為人之責任為基礎，審酌被告前已有多次公共危險
      罪之科刑紀錄，有臺灣高等法院被告前案紀錄表1份在卷
      可憑，詎猶不知警惕，再犯本件公共危險案件，顯見被告
      自制力甚為薄弱，所為實應非難；又兼衡被告飲用酒類後
      吐氣酒精濃度達每公升0.42毫克之違反義務程度。而酒後
      駕駛動力交通工具行為具有高度潛在危險性，極可能因此
      造成自己或他人家庭健全性受到嚴重影響，且終身無法獲
      得修復之巨大損害，本件被告酒後騎乘普通重型機車行駛
      於公眾往來之道路上，漠視自己及公眾行車安全，其犯罪
      足生相當之危險；惟念被告幸未肇生交通事故，且於犯後
      已陳明所犯細節坦認犯行之態度，兼衡被告自述國小畢業
      之教育程度，目前從事木工，月收入約新臺幣3、4萬元，
      離婚，小孩由前妻撫養，經濟狀況普通，無負債（見本院
      卷第35頁）等一切情狀後，認應量處如主文所示之刑。
據上論斷，應依刑事訴訟法第273條之1第1項、第299條第1項前
段、第310條之2、第454條第2項，判決如主文。
本案經檢察官王遠志提起公訴，檢察官葉益發到庭執行職務。　
中　　華　　民　　國　　110 　年　　12　　月　　9 　　日
                  刑事第七庭      法　官      王榮賓 
以上正本證明與原本無異。  
如不服本判決應於收受送達後20日內向本院提出上訴書狀，並應
敘述具體理由；其未敘述上訴理由者，應於上訴期間屆滿後20日
內向本院補提理由書（均須按他造當事人之人數附繕本）「切勿
逕送上級法院」。
中　　華　　民　　國　　110 　年　　12　　月　　9 　　日
                                  書記官      蘇鈺婷
附錄本件論罪法條：
中華民國刑法第185條之3第1項第1款
駕駛動力交通工具而有下列情形之一者，處二年以下有期徒刑，
得併科二十萬元以下罰金：
一、吐氣所含酒精濃度達每公升零點二五毫克或血液中酒精濃度
    達百分之零點零五以上。

附件：　　　
臺灣新竹地方檢察署檢察官起訴書
                                    110年度偵字第10709號
　　被　　　告　閉才基　男　60歲（民國00年0月0日生）
　　　　　　　　　　　　籍設新北市○○區○○路0段0號2樓
                        （新北○○○○○○○○）
　　　　　　　　　　　　居新竹縣○○鄉○○路00號4樓
　　　　　　　　　　　　國民身分證統一編號：Z000000000號
上列被告因公共危險案件，業經偵查終結，認應提起公訴，茲將
犯罪事實及證據並所犯法條分述如下：
　　　　犯罪事實
一、閉才基前因公共危險案件，經法院判處有期徒刑6月確定，
    於民國110年1月29日執行完畢。詎其猶不知悔改，自110年9月7
    日11時許起至14時許止，在新竹縣寶山鄉某工地飲用酒類後
    ，吐氣所含酒精濃度已逾每公升0.25毫克，仍於110年9月8日0
    時許，騎乘車牌號碼000-0000號普通重型機車上路。嗣於110
    年9月8日1時5分許，行經新竹縣○○市○○○街000巷00號前時為警
    攔檢，並測得其吐氣所含酒精濃度達每公升0.42毫克而查獲。
二、案經新竹縣政府警察局竹北分局報告偵辦。 
        證據並所犯法條
一、上揭犯罪事實，業據被告閉才基於警詢及偵訊中坦承不諱，
    並有酒精測定紀錄表、呼氣酒精測試器檢定合格證書附卷可稽
    ，其犯嫌洵堪認定。
二、核被告所為，係犯刑法第185條之3第1項第1款之公共危險罪
    嫌。又被告曾受有期徒刑之執行完畢，有本署刑案資料查註紀
    錄表附卷可參，其於徒刑執行完畢後，5年以內故意再犯本件有
    期徒刑以上之罪，為累犯，請依刑法第47條第1項規定加重其
    刑。
三、依刑事訴訟法第251條第1項提起公訴。
　　此　致
臺灣新竹地方法院
中　　華　　民　　國　 110　　年　　9 　　月　　30　　日
                               檢　察　官　王遠志
本件證明與原本無異
中　　華　　民　　國　 110　　年　　10　　月　　15　　日
                               書　記　官  曾佳莉  
所犯法條
刑法第185條之3
駕駛動力交通工具而有下列情形之一者，處 2 年以下有期徒刑
，得併科 20 萬元以下罰金：
一、吐氣所含酒精濃度達每公升零點二五毫克或血液中酒精濃度
    達百分之零點零五以上。
二、有前款以外之其他情事足認服用酒類或其他相類之物，致不
    能安全駕駛。
三、服用毒品、麻醉藥品或其他相類之物，致不能安全駕駛。